臺灣高等法院刑事裁定
110年度抗字第529號
抗  告  人
即  受刑人  甲○○



上列抗告人即受刑人因聲請撤銷緩刑案件，不服臺灣臺北地方法
院中華民國109年11月16日裁定（109年度撤緩字第221號），提
起抗告，本院裁定如下：
    主  文
抗告駁回。                                              
    理  由
一、原裁定意旨略以：抗告人即受刑人甲○○前因違反兒童及少年
    性交易防制條例等案件，經原審法院於民國106年7月26日以
    105年度訴字第364號判決處有期徒刑3月，緩刑4年，於107
    年7月11日確定在案（下稱前案）。受刑人復於緩刑期內即1
    09年5月間至109年6月10日晚間9時許，更犯意圖使女子與他
    人為猥褻之行為，而容留以營利之罪，經原審法院於109年7
    月23日以109年度簡字第1909號判決處有期徒刑4月，於109
    年9月1日確定（下稱後案）等情，有前開判決書、聲請簡易
    判決處刑書及本院被告前案紀錄表附卷可憑，應堪認定。受
    刑人於前案緩刑確定後，理當謹慎自制，思以正途賺取財物
    ，然卻又罔顧法令，於距離前案判決確定未達2年之緩刑期
    內即故意再犯意圖使女子與他人為猥褻之行為，而容留以營
    利之後案，可徵其並未因前案偵、審、判決之教訓而養成守
    法之意識，亦未因前案所獲緩刑寬典而生警惕之心態，考量
    其前案與後案所犯2罪均為意圖使女子與他人為性交或猥褻
    之行為，而容留以營利之罪，所侵害之法益相同，可知其漠
    視法規禁令之心態並無二致，足認受刑人並非惡性輕微之偶
    發犯，其遵守法律之意志薄弱，已難期待以前案之緩刑宣告
    即能促其自新，因認有執行刑罰之必要。是聲請意旨以受刑
    人於緩刑期內故意犯他罪，而在緩刑期內受6月以下有期徒
    刑之宣告確定，合於刑法第75條之1第1項第2款所定情形，
    聲請撤銷受刑人緩刑之宣告，經核並無不合，應予准許等語
    。
二、抗告意旨略以：檢察官僅提出前、後案判決之外，並未提出
    其他證據足認原宣告之緩刑已難收其預期效果，而有執行刑
    罰必要之依據。受刑人所犯前、後案之犯罪時間相隔已逾4
    年有餘，且兩案均量處得易科罰金之刑，顯見犯行尚屬輕微
    ，主觀犯意所顯現之惡性及其反社會性並非重大，所生危害
    非鉅。受刑人對於兩案犯行均坦承不諱，且於一時失慮違犯
    後案時，深感懊悔，乃向觀護人表示願提高義務勞務的時間
    及頻率，嗣觀護人亦向檢察官表示受刑人表示良好、甚有悔
    意，建議仍予以受刑人緩刑，使之盡早回歸社會較為妥適。
    再者，受刑人之父親因中風須人照料，受刑人扛負家計，倘
    此時入監執行，對受刑人乃至家人之困境雪上加霜，亦可能
    使受刑人出監後難以復歸正常生活，甚至反覆犯罪，受刑人
    已知有過，願多為義務勞動，以改前非，爰請求撤銷原裁定
    云云。
三、按「受緩刑之宣告而有下列情形之一，足認原宣告之緩刑難
    收其預期效果，而有執行刑罰之必要者，得撤銷其宣告：
    緩刑前因故意犯他罪，而在緩刑期內受6月以下有期徒刑、
    拘役或罰金之宣告確定者。緩刑期內因故意犯他罪，而在
    緩刑期內受6月以下有期徒刑、拘役或罰金之宣告確定者。
    緩刑期內因過失更犯罪，而在緩刑期內受有期徒刑之宣告確
    定者。違反第74條第2項第1款至第8款所定負擔情節重大者
    」，刑法第75條之1第1項定有明文。又緩刑宣告之撤銷，有
    「應撤銷」與「得撤銷」緩刑之事由，前者，於其符合刑法
    第75條規定之要件者，法院即應撤銷其緩刑宣告，無裁量之
    餘地；後者，緩刑之宣告是否撤銷，除須符合刑法第75條之
    1第1項各款所定之原因外，並採裁量撤銷主義，特於第1項
    規定實質要件為「足認原宣告之緩刑難收其預期效果，而有
    執行刑罰之必要」，賦予法院撤銷與否之裁量權限。故檢察
    官以受刑人有刑法第75條之1第1項各款之事由，聲請法院撤
    銷其緩刑之宣告時，法院自應就受刑人如何符合「足認原宣
    告之緩刑難收其預期效果，而有執行刑罰之必要」之實質要
    件，依職權為本於合目的性之裁量，妥適審酌受刑人所犯前
    後數罪間，關於法益侵害之性質、再犯之原因、違反法規範
    之情節是否重大、受刑人主觀犯意所顯現之惡性及其反社會
    性等情，綜合審查是否已足使前案原為促使惡性輕微之犯罪
    行為人或偶發犯、初犯改過自新而宣告之緩刑，已難收其預
    期之效果，而確有執行刑罰之必要，此與刑法第75條第1項
    所定2款要件有一具備，即毋庸再行審酌其他情狀，應逕予
    撤銷緩刑之情形不同。
四、經查：
  ㈠受刑人前因犯意圖使女子與他人為性交之行為，而容留以營
    利之罪，經原審法院於106年7月26日以105年度訴字第364號
    判決判處有期徒刑3月，緩刑4年，緩刑期間付保護管束，應
    向檢察官指定之政府機關、政府機構、行政法人、社區或其
    他符合公益目的之機構或團體，提供60小時之義務勞務，於
    107年7月11日確定。另於緩刑期間內之109年5月間至同年6
    月10日晚間9時許，因犯意圖使女子與他人為猥褻之行為，
    而容留以營利之罪，經原審法院以109年度簡字第1909號判
    決判處有期徒刑4月，於109年9月1日確定等情，有原審法院
    105年度訴字第364號、105年度訴字第364號判決及本院被告
    前案紀錄表等件附卷可稽。是受刑人於緩刑期內因故意犯他
    罪，而在緩刑期內受6月以下有期徒刑宣告確定之事實，堪
    以認定。原裁定因認受刑人有刑法第75條之1第1項第2款規
    定之情形，審酌受刑人於緩刑期內故意再犯罪質相同之後案
    ，顯見受刑人並未因前案給予之緩刑宣告而知所警惕、約束
    己身行為，是認原宣告之緩刑難收其預期效果，而有賴刑之
    執行以矯治其反社會性格之必要，檢察官之聲請並無不合，
    爰裁定撤銷受刑人緩刑之宣告。經核其認事用法並無違誤。
　㈡受刑人雖執前詞置辯。然查，法院欲促受刑人知所自新，而
    於前案諭知緩刑宣告，受刑人僅須消極地避免再犯，即不違
    反法院此項處遇之用意，應時時惕勵自身，遵守法律規範，
    若再觸犯刑責恐有入監之虞，詎受刑人於前案緩刑付保護管
    束期間，竟再犯後案圖利使人為猥褻罪，所犯與前案均屬妨
    害風化罪章之圖利使人為性交或猥褻罪，前後犯罪手法、態
    樣相同，且受刑人就其是否為後案圖利使人為猥褻之犯行，
    屬其得基於自由意志決定之事項，並未受外力或其他因素被
    迫而為，卻執意為之，顯見其於前案司法程序終結後，並未
    記取教訓，其守法意識薄弱，無視個人犯罪行為，對社會安
    全可能造成之危害，卻於受緩刑宣告確定後僅1年有餘，尚
    於保護管束期間內，明知圖利使人為性交或猥褻之行為為國
    家所定不得違犯之法令，卻仍貪圖私利、心存僥倖，而為後
    案犯行，並無出於不得已之情事或有何可憫之處，其惡性非
    輕，違反法規範之情節，已屬重大，實難認為前案之緩刑宣
    告有何啟其自我警惕而免再犯之效果，堪認確有應執行刑罰
    以收懲戒之效之必要。受刑人徒以其知所悔悟，且需籌措父
    親醫藥費用及維持家計，願提高義務勞動之次數云云為由，
    提起本件抗告，實與受刑人前案緩刑宣告應否撤銷之判斷無
    關，非屬法院考量是否撤銷本案緩刑宣告時所應審酌之事由
    ，亦無礙於原宣告之緩刑難收其預期效果，而有執行刑罰必
    要之認定。
五、綜上所述，原審認受刑人違反刑法第75條之1第1項第2款所
    定之撤銷緩刑之原因，而撤銷受刑人緩刑之宣告，已詳敘所
    憑認定之理由，經核並無不合。受刑人仍執前詞，提起抗告
    ，指摘原裁定不當，為無理由，應予駁回。
據上論斷，應依刑事訴訟法第412條，裁定如主文。
中　　華　　民　　國　　110 　年　　4 　　月　　8 　　日
                  刑事第四庭    審判長法　官  陳筱珮
                                      法　官  羅郁婷
                                      法　官  林怡秀
以上正本證明與原本無異。
不得再抗告。
                                      書記官  陳語嫣
中　　華　　民　　國　　110 　年　　4 　　月　　8 　　日